【裁判字號】    98,訴,2019
【裁判日期】    990318
【裁判案由】    違反槍砲彈藥刀械管制條例
【裁判全文】
臺灣彰化地方法院刑事判決              98年度訴字第2019號
公  訴  人  臺灣彰化地方法院檢察署檢察官
被      告  甲○○
指定辯護人  劉惠利律師
被      告  戊○○
指定辯護人  葉玲秀律師
上列被告等因違反槍砲彈藥刀械管制條例案件，經檢察官提起公
訴（98年度偵字第8614號），本院判決如下：
    主  文
甲○○未經許可，持有可發射子彈具有殺傷力之改造手槍，處有
期徒刑參年陸月，併科罰金新臺幣陸萬元，罰金如易服勞役，以
新臺幣壹仟元折算壹日。扣案之改造手槍壹枝（含彈匣壹個，槍
枝管制編號0000000000號）沒收。
戊○○未經許可，持有具有殺傷力之空氣槍，處有期徒刑貳年陸
月，併科罰金新臺幣玖萬元，罰金如易服勞役，以新臺幣壹仟元
折算壹日，扣案具有殺傷力之空氣槍壹枝（含CO2 瓦斯鋼瓶陸瓶
、鋼珠壹包，槍枝管制編號0000000000號）均沒收。
    犯罪事實
一、甲○○明知可發子彈具有殺傷力之槍枝，係屬槍砲彈藥刀械
    管制條例所管制之物品，非經主管機關許可不得持有；戊○○則明知具有殺傷力之空氣槍，係屬槍砲彈藥刀械管制條例
    所管制之物品，非經主管機關許可不得持有；竟仍各別基於
    持有槍枝之犯意，甲○○於民國94年5 月間某日，在高雄市
    ○○區○路上，拾獲幫派械鬥中離某不詳姓名成年人持有之
    仿BERETTA 廠92FS型半自動手槍1 枝（含彈匣1 個，槍枝管
    制編號0000000000號，具殺傷力），竟起意侵占（侵占離本
    人持有之物罪部分追訴權時效，依行為時刑法第80條第1 項
    第5 款之規定為1 年，已罹於時效而消滅），繼而未經許可
    自斯時起持有之，並將之藏放在其所使用之車牌號碼HFP-79
    2 號機車置物箱內，復於98年間在彰化縣溪湖鎮○○路上之
    「金三角電子遊藝場」內，向綽號「跛豪」之成年男子購買
    非制式子彈6 顆（均已於98年8 月14日擊發用罄，詳如後述
    ，惟無證據證明被擊發之子彈具有殺傷力），裝填於上開改
    造手槍內；戊○○則於96年、97年間某日，在彰化縣北斗鎮
    某模型店，以新臺幣（下同）2500元，購得具有殺傷力之空
    氣槍1 枝（含CO2 瓦斯鋼瓶6 瓶、鋼珠1 包，槍枝管制編號
    0000000000號），而自斯時起，未經許可非法持有之，並將
    之藏放在其位在彰化縣溪湖鎮○○里○○路189 巷19號住處
    房間內，後於98年6 或7 月間，將之改藏放在其開設位在彰
    化縣溪湖鎮○○路之「呷企味檳榔攤」內。
二、緣於98年8 月14日凌晨2 時許，戊○○、甲○○、陳德正與
    劉泉源（已於98年11月13日上午1 時死亡，業經臺灣彰化地
    方法院檢察署檢察官督同法醫師相驗屬實，其涉案部分經檢
    察官簽結）等人在彰化縣溪湖鎮○○街「美尚美歡唱廣場」
    內，因細故與至上開店內消費之客人丁○○、乙○○、丙○○等人發生爭吵，戊○○、甲○○與劉泉源等人心生不滿，
    渠等共同返回戊○○開設之上址「呷企味檳榔攤」商議報復
    後，甲○○即先返回上址「美尚美歡唱廣場」尋找丁○○、
    乙○○、丙○○等人，惟甲○○抵達時，不知丁○○等人已
    先行離去，仍從其騎駛之上開機車置物箱內取出上揭改造手
    槍（內裝填有6 發子彈），對空擊發3 次。稍後，戊○○亦
    攜帶自上址檳榔攤取出之上開空氣槍（已裝填CO2 瓦斯鋼瓶
    及鋼珠），駕駛車牌號碼0201─DG號自小客車搭載劉泉源，
    共同返回「美尚美歡唱廣場」，經甲○○告知丁○○等人已
    離開後，戊○○因知悉丁○○等人係居住在彰化縣埔鹽鄉，
    乃提議前往該處尋找丁○○、乙○○、丙○○等人，甲○○
    遂自行攜帶上開改造手槍（含尚未擊發之3 發子彈），乘坐
    戊○○駕駛之上開自小客車共同前往埔鹽鄉，後於同日凌晨
    3 時許，渠等在彰化縣埔鹽鄉○○路上之「7-11便利超商」
    前發現乙○○，其3 人即尾隨乙○○騎駛之機車，抵達丁○○位在彰化縣埔鹽鄉○○路27巷2 號之住處，戊○○先持上
    開空氣槍對空鳴槍2 或3 次，又與劉泉源分持木棍、鋁棒，
    甲○○則徒手毆打乙○○及聽聞喧鬧聲而自屋內跑出之丁○○、丙○○（傷害部分均未據告訴），此際甲○○則持上開
    改造手槍對空擊發3 次後（惟其中1 發子彈無法擊發），渠
    等旋即駕駛上開自小客車離去。嗣經A1報警處理，經警循線
    追查，並於98年9 月30日中午12時40分許，在戊○○位在彰
    化縣溪湖鎮○○里○○路189 巷19號住處房間內，扣得上揭
    空氣槍1 枝（含CO2 瓦斯鋼瓶6 瓶、鋼珠1 包，槍枝管制編
    號0000000000號）；另於同日下午1 時40分許，在彰化縣溪
    湖鎮○○○○街20號前車牌號碼PZ─9686號甲○○不知情友人
    所有之自小客車內，查獲上揭仿BERETTA 廠92FS型半自動手
    槍1 枝（含彈匣1 個，槍枝管制編號000000 0000 號），始
    查知全情。
三、案經彰化縣警察局溪湖分局報請臺灣彰化地方法院檢察署檢
    察官偵查起訴。
    理  由
壹、證據能力部分：
一、按刑事訴訟法第159 條之1 第2 項所稱被告以外之人於偵查
    中向檢察官所為之陳述得為證據，立法者係以刑事訴訟法規
    定檢察官代表國家偵查犯罪、實施公訴，依法有訊問被告、
    證人、鑑定人之權，且實務運作時，偵查中檢察官向被告以
    外之人所取得之陳述，原則上均能遵守法律規定，不致違法
    取供，其可信性甚高，為兼顧理論與實務，而對被告以外之
    人於偵查中向檢察官所為之陳述，除顯有不可信之情況者外
    ，得為證據（最高法院95年度臺上字第6675號判決意旨參照
    ）。查證人即共同被告戊○○、甲○○及證人丁○○、乙○○、丙○○於檢察官偵查中所為之陳述，係經檢察官告以拒
    絕證言權、具結之義務及偽證罪之處罰後，再命其朗讀結文
    並具結後所為之陳述，核其製作筆錄過程，並無違法取供述
    或證明力明顯過低之瑕疵，所為陳述係出於供述者之真意，
    皆具信用性。是以上開證人於偵查中所為陳述作為證據，並
    無任何不當，揆諸前開說明，當有證據能力。
二、再按法院或檢察官得囑託醫院、學校或其他相當之機關、團
    體為鑑定，或審查他人之鑑定，並準用第203 條至第206 條
    之1 之規定，鑑定之經過及其結果，應命鑑定人以言詞或書
    面報告，亦分別為刑事訴訟法第208 條第1 項前段、第206
    條第1 項定明定。是經檢察官囑託相當之機關為鑑定後，經
    鑑定人以書面報告其鑑定之結果者，即屬同法第159 條第1
    項所謂之「法律有規定者」，不受該條項規定「不得作為證
    據」之限制。且同法第208 條第1 項前段對於法院或檢察官
    囑託相當之機關為鑑定之情形，僅規定：「準用第203 條至
    第206 條之1 之規定」，至於同法第202 條有關「鑑定人應
    於鑑定前具結」之規定，則不在準用之列。故於法院或檢察
    官囑託相當之機關為鑑定，而該受囑託機關以書面報告鑑定
    結果之情形，既非屬依法應具結者。是同法第158 條之3有
    關「證人、鑑定人依法應具結而未具結者，其證言或鑑定意
    見，不得作為證據」之規定，於此時即無適用之餘地。而內
    政部警政署刑事警察局業經臺灣高等法院檢察署檢察長概括
    囑託為有關「槍彈有無殺傷力之鑑定」此鑑定項目之鑑定機
    關（臺灣高等法院檢察署92年10月15日檢文允字第09210013
    22號函附之臺灣高等法院檢察署檢察長概括選任鑑定人或囑
    託鑑定機關（團體）名冊參照），故卷附內政部警政署刑事
    警察局98年11月2 日刑鑑字第0980137429號、98年11月9 日
    刑鑑字第0980137431號槍彈鑑定書各1 份（見偵查卷第45至
    46頁、第58頁）、99年1 月11日刑鑑字第0980165712號函，
    係就本件扣得槍枝、子彈及彈殼鑑定結果之書面報告，揆諸
    上開說明，即不受刑事訴訟法第158 條之3 及同法第159 條
    第1 項之限制，自得作為證據。
三、又按被告以外之人於審判外之言詞或書面陳述，除法律有規
    定者外，不得作為證據，刑事訴訟法第159 條第1 項固定有
    明文。惟按被告以外之人於審判外之陳述，雖不符前4 條之
    規定，而經當事人於審判程序同意作為證據，法院審酌該言
    詞陳述或書面陳述作成時之情況，認為適當者，亦得為證據
    ；當事人、代理人或辯護人於法院調查證據時，知有第159
    條第1 項不得為證據之情形，而未於言詞辯論終結前聲明異
    議者，視為有前項之同意，亦為同法第159 條之5 第1 項、
    第2 項所明文規定。查本件判決其餘後述所引之供述證據，
    固屬於被告以外之人於審判外之言詞、書面陳述者，惟均已
    於本院調查證據序及審理期日提示並告以要旨後，檢察官、
    被告及渠等辯護人均知悉該等證據係被告以外之人於審判外
    之陳述，而均未於言詞辯論終結前表示異議，本院審酌上開
    證據作成時之情況，認為適當，依刑事訴訟法第159 條之5
    第1 項、第2 項規定，均應有證據能力。
四、另扣案具有殺傷力之改造手槍1 枝（含彈匣1 個，槍枝管制
    編號0000000000號）、具殺傷力之空氣槍1 枝（含CO2 瓦斯
    鋼瓶6 瓶、鋼珠1 包，槍枝管制編號0000000000號），非屬
    供述證據而無傳聞法則之適用，又係由員警依法定程序合法
    扣得，且亦與本案具有關聯性，當有證據能力，合先敘明。
貳、認定有罪部分犯罪事實所憑之證據及理由
一、上揭被告甲○○持有扣案改造手槍、被告戊○○持有扣案空
    氣槍之犯罪事實，業據渠2 人於警、偵訊及本院審理時坦承
    不諱，互核渠等之證述並無扞格之處，亦與證人A1於警詢時
    之證述情節相符，並有彰化縣警察局溪湖分局指認犯罪嫌疑
    人紀錄表（一）、（二）、現場圖、財團法人彰化基督教醫
    院診斷書、現場照片10張、查獲照片10張、彰化縣警察局鑑
    識課「刑事實驗室」採證紀錄、刑事案件證物採驗紀錄表各
    1 份附卷可稽，此外，復有上揭改造手槍1 枝（含彈匣1 個
    ，槍枝管制編號0000000000號）、空氣槍1 枝（含CO2 瓦斯
    鋼瓶6 瓶、鋼珠1 包，槍枝管制編號0000000000號）扣案可
    資佐證；且扣案改造手槍經送內政部警政署刑事警察局以檢
    視法、性能檢驗法鑑定結果認「送鑑手槍1 枝（槍枝管制編
    號：0000000000號），認係改造手槍，由仿BERETTA 廠92FS
    型半自動手槍製造之槍枝，換裝土造金屬槍管而成，擊發功
    能正常，可供擊發適用子彈，認具殺傷力」有該局98年11月
    2 日刑鑑字第0980137429號槍彈鑑定書1 份可按；上開扣案
    空氣槍經送請內政部警政署刑事警察局以檢視法、性能檢驗
    法、動能檢驗法鑑定結果：「送鑑空氣槍1 枝（槍枝管制編
    號：0000000000號）認係氣體動力式槍枝，以小型高壓氣體
    鋼瓶內氣體為發射動力，經以金屬彈丸測試三次，其中彈丸
    （直徑4.5 ｍｍ、重量0.37ｇ），最大發射速度為134 公尺
    ／秒，計算其動能為3.3 焦耳，換算其單位面積動能為20焦
    耳／平方公分。再依該局檢附之殺傷力相關數據：「(1)依日
    本科學警察研究所之研究結果，彈丸單位面積動能每平方公
    分達20焦耳，足以穿入人體皮肉層；(2)本局對活豬作射擊測
    試結果，彈丸單位面積動能每平方公分達24焦耳，足以穿入
    豬隻皮肉層；(3)美國軍醫總署定義：彈丸撞擊動能達58呎磅
    （約為78.6焦耳），則足以使人喪失戰鬥能力」等情，有內
    政部警政署刑事警察局98年11月9 日刑鑑字第0980137431號
    槍彈鑑定書一份可按，足認被告2 人之自白與事實相符，堪
    可採為論罪科刑之依據，從而本案此部分之事證明確，洵堪
    認定。
二、再查，被告甲○○於上開98年8 月14日與證人丁○○等人發
    生糾紛後，先持扣案改造手槍（內裝填6 發子彈）返回上址
    「美尚美歡唱廣場」尋仇，對空擊發3 次。繼之又與攜帶扣
    案空氣槍之被告戊○○前往證人丁○○位在彰化縣埔鹽鄉○○路27巷2 號之住處，被告戊○○先持上開空氣槍對空鳴槍
    2 或3 次，又與案外人劉泉源分持木棍、鋁棒，被告甲○○
    則徒手毆打證人乙○○及聽聞喧鬧聲而自屋內跑出之證人丁○○、丙○○，此際被告甲○○又持上開改造手槍對空擊發
    3 次（惟其中1 發子彈無法擊發）等節，業據被告戊○○於
    警詢中供稱伊抵達埔鹽鄉○○路27巷2 號後，就從褲子口袋
    拿出空氣槍對空開2 、3 槍，並與劉泉源分持木棍、鐵棍毆
    打丁○○、乙○○及另一名在場男子，同時間並聽到2 聲槍
    聲，伊轉頭才看到被告甲○○拿1 枝手槍等語（見警卷第4
    頁），與被告甲○○於偵查中證稱被告戊○○有拿空氣槍對
    空開槍，開幾槍伊不清楚，然後伊等就衝過去打對方等語（
    見偵查卷第11頁），及其於本院審理時證稱伊抵達丁○○住
    處就衝進去三合院打乙○○，乙○○就跑進屋裡，屋裡也有
    人衝出來，伊是先打人後才開槍，目的就是要制止對方追過
    來，伊應該在庭院前及庭院外均有開槍，其中有1 發子彈卡
    彈等語（見本院99年3 月4 日審判筆錄）相符，參以證人丁○○於本院審理時亦證稱：「乙○○騎機車返回伊位在埔鹽
    鄉○○路27巷2 號住處時，在屋內有聽到碰一聲，伊以為是
    乙○○酒喝多導致騎機車摔倒」一情（見本院同上審判筆錄
    ），足見被告2 人各自攜帶槍枝到場後，應係先由被告戊○○持扣案空氣槍對空鳴槍示警，其後被告甲○○則在被告戊○○、案外人劉泉源毆打證人之際，復持扣案改造手槍對空
    擊發之經過，應堪認定。至被告2 人雖均自白或曾向證人丁○○等人出示槍枝或對空擊發以為嚇阻，惟證人丁○○、丙○○、乙○○於警、偵訊及本院審理時均證稱未見到槍枝，
    亦未聽聞槍響等語，是實難遽認證人等有何心生畏懼，致生
    危害於渠等安全之情狀，自難單憑被告2 人上開不利於己之
    自白，即科予被告2 人恐嚇之罪責。
三、又警方在彰化縣埔鹽鄉○○路27巷2 號前採集之子彈1 顆及
    彈殼2 顆，經送請內政部警政署刑事警察局鑑定結果，認送
    鑑子彈1 顆，認係非制式子彈，由金屬彈殼組合直徑8.9mm
    金屬彈頭而成，經試射無法擊發，認不具殺傷力，送鑑彈殼
    2 顆，認均係非制式金屬彈殼，有該局99年1 月11日刑鑑字
    第0980165712號函在卷可參，是以被告甲○○雖供稱向綽號
    「跛豪」之成年男子購買6 顆子彈並裝填於扣案改造手槍，
    惟其中5 顆子彈雖均已擊發，然至多僅能認定被告持有之上
    開改造手槍確實可擊發子彈，而無從認定該被擊發之子彈即
    具有殺傷力，況本案扣得該被擊發子彈之彈殼經鑑驗結果又
    非制式子彈，又無其他證據足資證明該子彈之擊發功率達有
    殺傷力之程度；所餘1 顆子彈則無法擊發，不具殺傷力，已
    如前述，尚與槍砲彈藥刀械管制條例第4 條第1 項第2 款所
    稱「彈藥」之要件有間，應不論以同法第12條第4 項之持有
    子彈罪，亦併此敘明。
四、查扣案之上開可發射子彈具有殺傷力之改造手槍及空氣槍，
    均係屬槍砲彈藥刀械管制條例第4 條第1 項第1 款所稱之可
    發射子彈具有殺傷力之改造手槍，依據同條例第5 條之規定
    ，非經主管機關許可，不得持有，是核被告甲○○所為，係
    犯槍砲彈藥刀械管制條例第8 條第4 項之未經許可，持有可
    發射子彈具有殺傷力之改造手槍罪；被告戊○○所為，係犯
    槍砲彈藥刀械管制條例第8 條第4 項之未經許可，持有可發
    射子彈具有殺傷力之空氣槍罪。又被告戊○○前未曾受有期
    徒刑以上刑之宣告，有臺灣高等法院被告前案紀錄表1 份在
    卷可按，又其持有之空氣槍，係氣動式槍枝，相較於使用發
    射子彈之改造槍枝而言，殺傷力顯然較輕（本件扣案空氣槍
    之單位面積動能為20焦耳／平方公分），而未經許可持有空
    氣槍之法定最輕本刑為3 年以上有期徒刑，併科新臺幣1 千
    萬元以下罰金，則以本案犯罪之具體情狀及行為背景觀之，
    認縱宣告法定最低度之刑猶嫌過重，而與被告戊○○持有前
    開空氣槍所外顯之實際惡性失諸衡平，非無「情輕法重」之
    憾，於客觀上足以引起社會一般人之同情而堪可憫恕，爰依
    刑法第59條之規定，酌予減輕其刑。爰審酌被告2 人持槍自
    重，僅因細故即開槍報復，侵害他人安全甚巨，嚴重破壞社
    會治安，惡性非輕，惟念渠等犯後大致能坦承犯行，尚非無
    悔意，暨衡量渠等犯罪動機、手段、智識程度等一切犯罪情
    狀，分別量處如主文所示之刑，並各就罰金刑部分，諭知易
    服勞役之折算標準。
五、扣案之可發射子彈具有殺傷力之改造手槍（槍枝管制編號00
    00000000號，含彈匣1 個）及空氣槍空氣槍各1 枝（槍枝管
    制編號0000000000號），均為非經主管機關許可不得持有之
    物，屬違禁物，應依刑法第38條第1 項第1 款之規定宣告沒
    收之。另扣案之CO2 小鋼瓶6 支（為動能來源）及鋼珠1 包
    （為供發射之金屬）等物，應認為係該空氣槍之組成部分，
    同視為違禁物，一併依刑法第38條第1 項第1 款之規定宣告
    沒收。至於扣案之子彈1 枚經鑑驗試射無法擊發，認不具殺
    傷力，而已擊發剩餘之彈殼2 顆尚無證據證明其擊發功率達
    有殺傷力程度，況又已分離不具子彈之外型及功能，爰均不
    予宣告沒收。
參、爰不另為無罪諭知部分
一、公訴意旨另以：被告甲○○、戊○○於上開98年8 月14日凌
    晨2 時許，在彰化縣溪湖鎮○○街「美尚美歡唱廣場」內，
    與證人丁○○、乙○○、丙○○等人發生爭吵，被告甲○○
    、戊○○與案外人劉泉源等人即返回被告戊○○所開設之上
    址「呷企味檳榔攤」後，被告甲○○、戊○○與劉泉源等人
    基於共同持有上開改造手槍、空氣槍之犯意聯絡，共同攜帶
    上開改造手槍及空氣槍，並駕駛車牌號碼0201—DG號自小客
    車前往彰化縣埔鹽鄉尋找丁○○、乙○○、丙○○等人，後
    於同日凌晨3 時許，在彰化縣埔鹽鄉○○路「7-11便利超商
    」前發現乙○○，渠3 人即尾隨乙○○前往丁○○位在彰化
    縣埔鹽鄉○○路27巷2 號之住處，抵達現場後，被告戊○○
    並持上開空氣槍對空鳴槍，被告甲○○則持上開改造手槍對
    空鳴槍2 、3 次，隨後，其3 人駕駛上開自小客車離去，因
    認被告甲○○、戊○○就上開持有改造手槍及空氣槍之犯行
    ，互有犯意聯絡與行為分擔，係共同涉犯槍砲彈藥刀械管制
    條例第8 條第4 項之未經許可持有可發射金屬或子彈具有殺
    傷力之槍枝罪嫌等語。
二、按犯罪事實應依證據認定之，無證據不得認定犯罪事實；又
    案件不能證明被告犯罪者，應諭知無罪之判決，刑事訴訟法
    第154 條第2 項、第301 條第1 項分別定有明文。又認定不
    利於被告之事實，須依積極證據，苟積極證據不足為不利於
    被告事實之認定時，即應為有利於被告之認定，更不必有何
    有利之證據；又認定犯罪事實所憑之證據，雖不以直接證據
    為限，間接證據亦包括在內；然無論直接或間接證據，其為
    訴訟上之證明，須於通常一般之人均不致於有所懷疑，而得
    確信其為真實之程度者，始得據之為有罪之認定；另刑事訴
    訟法第161 規定：檢察官就被告犯罪事實，應負舉證責任，
    並指出證明之方法。因此，檢察官對於起訴之犯罪事實，應
    負提出證據及說服之實質舉證責任。倘檢察官所提出之證據
    ，不足為被告有罪之積極證明，或其指出證明之方法，無從
    說服法院以形成被告有罪之心證，基於無罪推定之原則，自
    應為被告無罪判決之諭知（最高法院30年上字第816 號、76
    年度臺上字第4986號、92年臺上字第128 號著有判例可資參
    照）。
三、起訴意旨認被告甲○○、戊○○共同持有扣案改造手槍及空
    氣槍之犯行，無非係以被告2 人於警、偵訊時之供述、證人
    A1之證述、彰化縣警察局鑑識課「刑事實驗室」採證紀錄、
    刑事案件證物採驗紀錄表、內政部警政署刑事警察局98年11
    月2 日刑鑑字第0980137429號、98年11月9 日刑鑑字第0980
    137431號槍彈鑑定書，及扣案之上揭改造手槍1 枝（含彈匣
    1 個，槍枝管制編號0000000000號）、空氣槍1 枝（含CO2
    瓦斯鋼瓶6 瓶、鋼珠1 包，槍枝管制編號0000000000號）為
    其主要論據。訊據被告2 人固不否認渠等各自持有扣案之上
    開改造手槍及空氣槍犯行，惟堅決否認就對方持有槍枝之犯
    行具有犯意聯絡，被告戊○○及其辯護人辯護稱：「伊是於
    被告甲○○在丁○○住處外對空鳴槍時，方得知被告甲○○
    攜帶有扣案改造手槍」等語。
四、查被告甲○○於警、偵訊時均證稱被告戊○○及劉泉源均不
    知道伊有帶槍要去尋仇一事（見警卷第19頁），而案外人劉
    泉源亦未指示伊或被告戊○○攜帶槍枝等節（見偵查卷第
    116 頁），與被告戊○○則證稱：「98年8 月14日凌晨伊與
    被告甲○○、劉泉源回到檳榔攤後，被告甲○○先回到美尚
    美KTV 看對方還在不在，伊則從檳榔攤廁所取出空氣槍，再
    駕車搭載劉泉源前往美尚美KTV 」等語（見警卷第3 頁），
    而並無人指示伊攜帶空氣槍去尋仇等語（見偵查卷第119 頁
    ）並無重大矛盾之處，足見案發當日被告甲○○係獨自1 人
    攜帶改造手槍先前往上址「美尚美KTV 」，被告戊○○則於
    嗣後始攜帶空氣槍前往會合，依卷存證據尚無從認定渠2 人
    自檳榔攤出發前即知悉彼此持有槍枝，況渠等又係在酒後與
    人衝突始各自持槍前往報復，事前應無詳盡之謀畫，而按槍
    砲彈藥刀械管制條例所謂之「持有」，係指行為人將該條例
    所指之各式槍砲、彈藥、刀械、及主要組成零件，置於自己
    實力支配下之狀態而言；必須行為人主觀上對該等物品有執
    持占有之意思，客觀上並已將之置於自己實力得為支配之狀
    態，始足當之。如僅係偶然短暫經手，主觀上欠缺為自己執
    持占有之意思，客觀上亦無將之置於自己實力支配下之狀態
    ，自與應評價為犯罪行為之「持有」有別（最高法院98年度
    臺上字第2366號裁判要旨可資參照），是以揆諸前揭說明，
    被告2 人互就對方持有槍枝之犯行，主觀上既無有執持占有
    之意，客觀上又乏置於自己實力支配之事實，實難認渠等有
    何犯意聯絡或行為分擔，從而此部分被告2 人共同持有槍枝
    之證據顯然不足，然起訴意旨認持有槍枝罪嫌為繼續犯，其
    犯罪之完結須繼續至持有行為終了時為止，是被告2 人同時
    持有改造槍枝及空氣槍之行為，係以1 行為觸犯數罪名，為
    想像競合犯，是以此部分起訴意旨既認與已起訴並判決有罪
    部分有裁判上一罪之關係，爰不另為無罪之諭知。
據上論斷，應依刑事訴訟法第299 條第1 項前段，槍砲彈藥刀械
管制條例第8 條第4 項，刑法第11條前段、第59條、第42條第3
項、刑法第38條第1 項第1 款，判決如主文。
本案經檢察官趙冠瑋到庭執行職務。
中    華    民    國    99    年    3     月    18    日
                  刑事第七庭      審判長法官  葉明松
                                  法      官  黃玉齡
                                  法      官  胡宜如
以上正本證明與原本無異。
如不服本判決應於收受判決後10日內向本院提出上訴書狀，並應
敘述具體理由。其未敘述上訴理由者，應於上訴期間屆滿後20日
內向本院補提理由書（均須按他造當事人之人數附繕本）「切勿
逕送上級法院」。
中    華    民    國    99    年    3     月    18    日
                                  書  記  官  林淑文
附錄本案論罪科刑法條：
槍砲彈藥刀械管制條例第8 條
未經許可，製造、販賣或運輸鋼筆槍、瓦斯槍、麻醉槍、獵槍、
空氣槍或第4 條第1 項第1 款所定其他可發射金屬或子彈具有殺
傷力之各式槍砲者，處無期徒刑或5 年以上有期徒刑，併科新臺
幣1 千萬元以下罰金。
未經許可，轉讓、出租或出借前項所列槍枝者，處5 年以上有期
徒刑，併科新臺幣1 千萬元以下罰金。
意圖供自己或他人犯罪之用，而犯前二項之罪者，處無期徒刑或
7 年以上有期徒刑，併科新臺幣 1 千萬元以下罰金。
未經許可，持有、寄藏或意圖販賣而陳列第1 項所列槍枝者，處
3 年以上10年以下有期徒刑，併科新臺幣700 萬元以下罰金。
第1 項至第3 項之未遂犯罰之。

司法院資訊處製作；財團法人民間司法改革基金會備份。
